【裁判字號】    94,易,2517
【裁判日期】    950221
【裁判案由】    家庭暴力防治法
【裁判全文】
臺灣臺中地方法院刑事判決              94年度易字第2517號
公  訴  人  臺灣臺中地方法院檢察署檢察官
被      告  丙○○
上列被告因違反家庭暴力防治法案件，經檢察官提起公訴（94年
度偵字第16940號），本院判決如下：
    主    文
丙○○違反法院依家庭暴力防治法第十五條所為應遠離被害人住
居所之民事暫時保護令裁定，處拘役伍拾日，如易科罰金，以
佰元折算壹日。
    犯罪事實
一、丙○○與乙○○為兄妹，二人間具有家庭暴力防治法第3條
    第4款所定之家庭成員關係。丙○○曾因對乙○○實施身體
    上及精神上之不法侵害行為，經本院家事法庭於民國94年6
    月22日，以94年度暫家護字第561號核發民事暫時保護令，
    裁定丙○○不得對乙○○實施身體或精神上不法侵害之行為
    、不得直接或間接對乙○○為騷擾行為，並應遠離臺中市西
    屯區三和1巷17號乙○○之住居所至少100公尺。該暫時保護
    令之裁定內容經臺中市警察局第六分局何安派出所警員於94
    年7月11日告知丙○○，且何安派出所警員於同日亦影印該
    暫時保護令1份予丙○○，丙○○自該日起已知悉該暫時保
    護令之內容。詎丙○○自94年7月14日起明知依該暫時保護
    令應遠離前開乙○○住處，至94年12月28日前仍未搬離乙○○之住所，而違反本院家事法庭所為應遠離乙○○前開住居
    所至少100公尺之民事暫時保護令裁定。
二、案經乙○○訴由臺中市警察局第六分局報請臺灣臺中地方法
    院檢察署檢察官偵查起訴。
    理    由
一、上開違反暫時保護令之犯行，業據被告丙○○於本院審理時
    坦承：伊於94年7月14與乙○○發生吵架爭執，被帶去何安
    派出所，員警告知伊有上開暫時保護令一事，並有影印1 份
    給伊看，伊沒有遵守上開暫時保護令所命遠離乙○○之住所
    至少100公尺之裁定，直至94年12月才搬離，且於94年8月29
    日13時30分許，與乙○○在上開住所發生言語爭執等語（見
    本院卷第36至39頁）。另證人即告訴人乙○○於本院審理時
    結證稱：94年8月29日那天被告有喝酒，伊二人有發生言語
    上的不快，且自伊取得上開暫時保護令後，被告並未搬出臺
    中市西屯區三和1巷17號伊之住所，直到上一次開庭（即94
    年12月28日）後，才沒有看到被告等語（見本院卷第25、2
    6頁）；證人即被告之母親甲○○於本院審理時結證稱：94
    年8月29日那天被告因為有喝酒，被告有對證人乙○○大小
    聲，但沒有用保特瓶丟她，被告至上次開庭（即94年12月28
    日），就沒有回家過，在此之前，因為乙○○有說如果被告
    不喝酒，可以繼續住那邊，被告是一直住在那邊等語（見本
    院卷第28至30頁）。證人乙○○與甲○○均證述被告至94年
    12月28日前並未搬離證人乙○○之上開住所，與被告前開所
    述互核相符，復有本院94年度暫家護字第561號核發民事暫
    時保護令影本1件附卷可稽，並經本院調閱該保護令卷查明
    無訛，足認被告之自白與事實相符。被告自94年7月14日起
    即知悉本院家事法庭已核發命其應遠離證人乙○○住居所至
    少100公尺之民事暫時保護令裁定，至94年12月28日止，仍
    未依前開暫時保護令之內容搬離證人乙○○前開住所，自有
    違反該裁定內容之故意，事證明確，其犯行堪以認定。另起
    訴書犯罪事實欄記載稱：「詎丙○○明知該保護令內容，仍
    於94 年8月29日13時30分許，至乙○○上開住所，違反該民
    事暫時保護令。」，係認被告於94年8月29日始至證人乙○○上開住所而違反前開暫時保護令。惟依證人乙○○、甲○○前開於本院審理時之證述，被告於94年12月28日前仍繼續
    居住在證人乙○○之住所，此亦為被告所不爭執，是被告違
    反前開暫時保護令之期間，應自其於94年7月14日知悉該暫
    時保護令內容時起，至94年12月28日止，起訴書所載此部分
    事實應予更正，併予敘明。
二、核被告所為，係犯家庭暴力防治法第50條第4款之遠離住居
    所之違反保護令罪。爰審酌被告曾犯酒醉駕駛之公共危險罪
    （未構成累犯），有臺灣高等法院被告前案紀錄表在卷可按
    ，其知識程度、犯罪動機、目的，手段尚屬平和，所生危害
    不大及犯罪後坦承所犯、態度良好等一切情狀，量處如主文
    所示之刑，並諭知易科罰金之折算標準。
據上論斷，應依刑事訴訟法第299條第1項前段，家庭暴力防治法
第50條第4款，刑法第11條前段、第41條第1項前段，罰金罰鍰提
高標準條例第2條，判決如主文。
本案經檢察官丁○○到庭執行職務。
中      華      民      國     95    年   2   月  21  日
                        刑事第14庭  審判長法  官  楊真明
                                          法  官  劉逸成
                                          法  官  黃渙文
如不服本判決，應於送達後10日內向本院提出上訴狀（須附繕本
），上訴於臺灣高等法院臺中分院。
                                          書記官  蔡宜林
中      華      民      國     95    年   2   月  21  日
附錄本案論罪科刑法條全文
家庭暴力防治法第五十條：
違反法院依第十三條、第十五條所為之下列裁定者，為本法所稱
之違反保護令罪，處
三年以下有期徒刑、拘役或科或併科新台幣十萬元以下罰金︰
一、禁止實施家庭暴力行為。
二、禁止直接或間接騷擾、接觸、通話或其他連絡行為。
三、命遷出住居所。
四、遠離住居所、工作場所、學校或其他特定場所。
五、命完成加害人處遇計畫：戒癮治療、精神治療、心理輔導或
    其他治療、輔導。


司法院資訊處製作；財團法人民間司法改革基金會備份。
